【裁判字號】    97,易,1121
【裁判日期】    970506
【裁判案由】    竊盜
【裁判全文】
臺灣板橋地方法院刑事判決              97年度易字第1121號
公  訴  人  臺灣板橋地方法院檢察署檢察官
被      告  甲○○
                    （因另案於臺灣桃園看守所羈押中）
上列被告因竊盜案件，經檢察官提起公訴（97年度偵字第8036號
），本院判決如下：
    主  文
甲○○竊盜未遂，累犯，處有期徒刑柒月。
    事  實
一、甲○○有多次竊盜等前科，其於民國95年間因偽造文書案件
    經臺灣臺北地方法院以94年度易字第1409號判決處有期徒刑
    4 月確定；又因竊盜案件經臺灣高等法院以95年度上易字第
    1766號判決處有期徒刑1 年6 月確定；復因竊盜案件經臺灣
    臺北地方法院以96年度易字第303 號判決處有期徒刑4 月，
    並經臺灣高等法院以96年度上易字第963 號判決駁回上訴確
    定；上開3 案罪刑嗣經臺灣高等法院以96年度聲減字第2263
    號裁定依序減為有期徒刑2 月、9 月、2 月並就末兩案合併
    應執行有期徒刑9 月確定，已於96年10月3 日執行完畢。詎
    其仍不知悔改，意圖為自己不法之所有，於97年2 月26 日
    12時30分許，在臺北縣中和市○○路326 號燦坤實業有限公
    司所經營之「燦坤3C流通市場中和店」內，徒手竊取該店放
    置在陳列架上展示之筆記型電腦1 臺（廠牌BENQ、型號Joyb
    ook Q41-PT03，原價新臺幣34,900元、折扣後為新臺幣29,9
    99元），並藏置在其所攜帶之置物袋中，欲離開店內時，經
    店員乙○○發覺有異而上前察看，甲○○隨即將裝有上開筆
    記型電腦之置物袋丟棄在店內地上而未得逞，嗣甲○○逃至
    店外時為乙○○攔下並報警處理，甲○○乃以新臺幣29,999
    元向該店購買該筆記型電腦，旋警方據報前往現場處理，始
    查知上情。
二、案經臺北縣政府警察局中和分局報請臺灣板橋地方法院檢察
    署檢察官偵查起訴。
    理  由
一、程序方面：
  (一)、按被告以外之人於審判外之言詞或書面陳述，除法律有規
      定者外，不得作為證據，刑事訴訟法第159 條第1 項定有
      明文，此乃傳聞證據之法則。次按傳聞法則之重要理論依
      據，在於傳聞證據未經當事人之反對詰問予以核實，乃予
      排斥，惟若當事人已放棄對原供述人之反對詰問權，於法
      院審判時表明同意該等傳聞證據可作為證據，基於證據資
      料愈豐富，愈有助於真實發現之理念，並貫徹刑事訴訟法
      修法加重當事人進行主義之精神，確認當事人對於證據能
      力有處分權之制度，傳聞證據經當事人同意作為證據，法
      院認為適當者，亦得為證據。另當事人於調查證據時，對
      於傳聞證據表示「沒有意見」、「對於證據調查無意見」
      ，而未於言詞辯論終結前聲明異議，應視為已有將該等傳
      聞證據採為證據之同意，刑事訴訟法第159 條之5 亦規定
      甚明。
  (二)、被告甲○○於本院審理時已表明對於證人乙○○於警詢及
      偵查中證言之證據能力無意見（見本院審判筆錄第5 頁）
      ，且於言詞辯論終結前迄未聲明異議，依刑事訴訟法第15
      9 條之5 第2 項規定，視為已同意上開證言具有證據能力
      ，可作為證據，本院審酌上開證據均非違法取得，亦無證
      明力明顯過低之情形，自得採為證據。
二、實體方面：
  (一)、犯罪事實之認定：
      上揭事實，業據被告甲○○於警詢及本院審理時自白不諱
      ，核與證人乙○○於警詢時及偵查中證述之情節相符，並
      有監視錄影畫面翻拍照片2 紙附卷可稽。本案事證明確，
      被告之犯行洵堪認定。
  (二)、論罪科刑之法律適用：
      按被告甲○○徒手竊取該店放置在陳列架上展示之筆記型
      電腦1 臺並藏置在其所攜帶之置物袋中，欲離開店內時，
      經店員乙○○發覺有異，被告隨即將裝有筆記型電腦之置
      物袋丟棄在店內地上，是被告尚未將該筆記型電腦1 臺攜
      出上開店家而移置於自己之實力支配之下，該店對於上開
      筆記型電腦1 臺尚未喪失支配管領力。核被告已著手於竊
      盜行為之實行而不遂，係犯刑法第320 條第3 項、第1項
      之竊盜罪未遂。起訴書認被告已竊盜既遂云云，容有未洽
      ，應予更正。又被告有事實欄所載曾受有期徒刑執行完畢
      之紀錄，有臺灣高等法院被告前案紀錄表1 份在卷可考，
      其於有期徒刑執行完畢後5 年以內，故意再犯本件法定本
      刑含有期徒刑之罪，為累犯，應依法加重其刑。爰審酌被
      告有多次竊盜等前科（見上開臺灣高等法院被告前案紀錄
      表），素行不良，其犯罪之目的、手段、所竊得之財物價
      值及犯後坦承犯行之態度，暨事後以新臺幣2,9999元向上
      開店家購買前揭筆記型電腦等一切情狀，量處如主文所示
      之刑。
據上論斷，應依刑事訴訟法第299 條第1 項前段，刑法第320 條
第3 項、第1 項、第47條第1 項，刑法施行法第1 條之1 第1 項
、第2 項前段，判決如主文。
本案經檢察官黃佳權到庭執行職務。
中    華    民    國    97    年    5     月    6     日
                  刑事第九庭    法  官  樊季康
以上正本證明與原本無異
如不服本判決應於送達後10日內敘明上訴理由，向本院提出上訴
狀
                                書記官  梁宜庭
中    華    民    國    97    年    5     月    7     日
附錄本案論罪科刑法條全文：
中華民國刑法第320條
（普通竊盜罪、竊佔罪）
意圖為自己或第三人不法之所有，而竊取他人之動產者，為竊盜
罪，處 5 年以下有期徒刑、拘役或 5 百元以下罰金。
意圖為自己或第三人不法之利益，而竊佔他人之不動產者，依前
項之規定處斷。
前二項之未遂犯罰之。


司法院資訊處製作；財團法人民間司法改革基金會備份。
